臺灣高等法院刑事裁定　　　　　　　　94年度毒抗字第14號
抗　告　人
即　被　告　甲○○
上列抗告人因違反毒品危害防制條例案件，不服臺灣板橋地方法
院，93年度毒聲字第2090號，中華民國93年12月21日第一審裁定
（偵查案號：台灣板橋地方法院檢察署93年度毒偵字第5383號）
，提起抗告，本院裁定如下：
    主  文
抗告駁回。
    理  由
一、聲明意旨略以：被告甲○○基於施用第二級毒品MDMA之概括
    犯意，自民國93年 5月上旬起至93年6月5日止，在桃園縣桃
    園市○○路「獅子王舞廳」及不詳處所，連續非法施用第二
    級毒品MDMA多次。嗣於93年6月5日晚上11時50分許，在台北
    市○○○路、建國北路口為警查獲，並扣得第二級毒品MDMA
    25 顆，爰依毒品危害防制條例第20條第1項及觀察勒戒處分
    執行條例第3條第1項，聲請裁定令被告入勒戒處所觀察、勒
    戒等語。
二、原裁定略以：被告甲○○偵查中雖否認施用MDMA之犯行，惟
    上揭犯行業據被告在警詢中供承不諱，且其93年6月5日晚上
    11時50分為警查獲後，隨即於翌日凌晨 1時許，在警察局中
    山分局採尿送驗，經臺灣尖端先進生技醫藥股份有限公司鑑
    驗，確認被告尿液中有MDMA陽性反應，此有該公司93年6月1
    1日濫用藥物尿液檢驗報告書 (實驗室檢體編號 AB47668號)
    一紙在卷可證。據此，堪認被告應有於採尿前72小時期間內
    某時，施用第二級毒品MDMA，且有第二級毒品MDMA25顆扣案
    可供佐證，被告犯行事證明確。原法院乃依毒品危害防制條
    例第20條第 1項，裁定被告應送勒戒處所觀察、勒戒，經核
    於法要無不合。
三、抗告意旨略以：被告為警查獲，帶回製作筆錄時已是93年 6
    月6日凌晨 1時許，依刑事訴訟法第100條之3第1項前段規定
    ，司法警察官或司法警察詢問犯罪嫌疑人，不得於夜間行之
    。是上開夜間詢問所製作之筆錄是否有證據能力，已難無疑
    ，且於凌晨1、2時之睡眠時間被告意識已不甚清晰，所為之
    筆錄證據價值復難無疑。且採尿所用之塑膠瓶並未經被告本
    人親自洗滌並檢視瓶內有無任何雜質，更非當時立即緘封，
    而係與友人林逢仁之採尿同放置筆錄做完後始行緘封簽印，
    其採尿過程復有不當。又扣案之第二級毒品MDMA25顆乃為被
    告友人林逢仁所持有，而暫放於被告處云云。惟查，司法警
    察官或司法警察除(一)經犯罪嫌疑人明示同意者(二)於夜間經拘
    提或逮捕到場而查驗其人有無錯誤者(三)經檢察官或法官許可
    (四)有急迫之情形者外，不得於夜間訊問之；違背上開規定者
    ，所取得犯罪嫌疑人之自白及其他不利之陳述，不得作為證
    據，但經證明其違背非出於惡意，且該自白或陳述係出於自
    由意志者，不在此限，刑事訴訟法第100條之3第1項、第158
    條之2第1項固定有明文。又刑事訴訟之目的，係在發現真實
    ，使刑法得以正確適用，藉以維護社會安全，其手段應合法
    、純潔、公平、公正，以保障人權；倘證據之取得，非依法
    定程序，則應就人權保障與公共利益之均衡維護，依比例原
    則予以衡酌，以決定該取得之證據應否具有證據能力，此有
    最高法院88年度台上字第233號、90年台上字第848號判決可
    資參照。本案被告於93年6月5日晚上11時50分許為警查獲，
    經警帶回，隨即於翌日凌晨 1時許，採尿並製作筆錄，警員
    此項程序之違背，應係辦案心切而非出於惡意，又被告前開
    警訊自白，並無遭警刑求，足認係出於被告自由意志所為，
    依據刑事訴訟法第158條之 2第1項但書規定，認有證據能力
    。且被告為警查獲後當場採得之尿液，經臺灣尖端先進生技
    醫藥股份有限公司鑑驗，確認含有MDMA陽性反應，被告於警
    訊及偵查中對採尿過程均未爭執，是採尿過程即無瑕疵可指
    ，被告空言否認施用毒品辯稱採尿過程草率處理，採尿後也
    沒有馬上封口捺指印，任意置放桌上，程序有所瑕疵云云，
    自不足採；另辯稱扣案毒品非其所有，亦無法提具體事證以
    供查明，且扣案毒品是否屬其所有，乃刑事實體判決應認定
    事項，核與被告應令入戒治處所施以強制戒治係以其是否施
    用二級毒品MDMA為據者，並不相同。綜上所述，抗告意旨無
    非事後卸責之詞，不足採信，抗告核無理由，應予駁回。
四、依刑事訴訟法第412條，裁定如主文。
中　　華　　民　　國　　94　　年　　1 　　月　　27　　日
                  刑事第17庭審判長法  官  吳啟民
                                  法  官  林瑞斌
                                  法  官  蘇隆惠
以上正本證明與原本無異。
不得再抗告。
                                  書記官  周素秋
中　　華　　民　　國　　94　　年　　1 　　月　　27　　日
